臺灣基隆地方法院刑事判決
111年度訴字第315號
111年度訴字第297號
公  訴  人  臺灣基隆地方檢察署檢察官
被      告  呂宥德



上列被告因偽造文書等案件，經檢察官提起公訴（111年度偵字
第4758號）及追加起訴（111年度偵字第4445號、第5568號），
被告於準備程序中就被訴事實為有罪之陳述，經本院合議庭裁定
由受命法官獨任行簡式審判程序，判決如下：
    主  文
呂宥德共同犯行使偽造準私文書罪，處有期徒刑參月，如易科罰
金，以新臺幣壹仟元折算壹日；又共同犯行使偽造準私文書罪，
處有期徒刑參月，如易科罰金，以新臺幣壹仟元折算壹日；又共
同犯行使偽造準私文書罪，處有期徒刑肆月，如易科罰金，以新
臺幣壹仟元折算壹日。應執行有期徒刑捌月，如易科罰金，以新
臺幣壹仟元折算壹日。
    事實及理由
一、本件犯罪事實及證據，除應更正、補充如下外，餘均引用如
     附件一、二檢察官起訴書之記載：
  ㈠附件一犯罪事實欄一第11行至第12行「商品共3萬8,733元」
    之記載，應更正為「價值合計為37,443元之遊戲幣，並將購
    得之遊戲幣以不詳方式轉交予『冷』」。
  ㈡附件二犯罪事實欄一第12行「刷卡消費如附表一、二所示之
    金額」之記載，應更正為「刷卡消費如附表一、二所示金額
    之遊戲幣（附表一、二各合計為新臺幣（下同）21,930元）
    ，並將購得之遊戲幣以不詳方式轉交予『冷』」。
  ㈢增列證據：被告呂宥德於本院準備程序及審理時之自白（本
    院111年度訴字第297號卷＜下稱本院卷一＞第39頁、第48頁，
    本院111年度訴字第315號＜下稱本院卷二＞第31頁、第40頁）
    。
二、論罪科刑：
  ㈠按錄音、錄影或電磁紀錄，藉機器或電腦之處理所顯示之聲
    音、影像或符號，足以為表示其用意之證明者，以文書論，
    刑法第220條第2項定有明文。而所謂電磁紀錄，係指以電子
    、磁性或其他無法以人之知覺直接認識之方式所製成之紀錄
    ，而供電腦處理之用者而言。又透過網路以線上刷卡或電信
    公司小額代收服務等方式消費購買商品，係以可連接網路之
    電腦或行動電話等設備上網輸入電磁紀錄，表徵持卡人或電
    信用戶有透過網路購買商品及同意由發卡銀行或電信業者代
    為支付價款之意思，故如行為人偽造不實之線上交易電磁紀
    錄，依刑法第220條第2項之規定，自應以文書論。次按刑法
    第339條第1項、第2項分別規定詐欺取財及詐欺得利罪，前
    者之行為客體係指財物，後者則指取得債權、免除債務、延
    期履行債務或提供勞務等財物以外之財產上不法利益。而網
    路商店內之各項商品及消費，若非現實可見之有形體財物，
    而係供人透過網路以電腦或行動電話等設備讀取使用，並以
    電磁紀錄之方式儲存於伺服器，因仍有一定之財產價值，自
    屬刑法詐欺罪保護之法益，若以詐術手段為之，應認係取得
    財產上不法之利益。
  ㈡故核被告如附件一犯罪事實欄一、如附件二犯罪事實欄一附
    表一、二所為，均係犯刑法第216條、第210條、第220條第2
    項之行使偽造準私文書罪、第339條第2項之詐欺得利罪。被
    告為如附件一犯罪事實欄一、如附件二犯罪事實欄一附表一
    、二所示之偽造準私文書犯行後，復傳輸以行使，其偽造之
    低度行為，各為行使之高度行為所吸收，均不另論罪。公訴
    意旨認被告盜刷他人信用卡購買遊戲幣之行為，係犯刑法第
    339條第1項之詐欺取財罪嫌，尚有未恰，惟基本犯罪事實同
    一，爰依刑事訴訟法第95條第1項第1款、第300條之規定，
    當庭告知被告應變更之罪名後（見本院卷一第44頁，本院卷
    二第36頁），變更起訴法條。
  ㈢另按刑法上一行為而觸犯數罪名之想像競合犯，其存在之目
    的，在於避免對於同一不法要素予以過度評價，則自然意義
    之數行為，得否評價為法律概念之一行為，應就客觀構成要
    件行為之重合情形、主觀意思活動之內容、所侵害之法益與
    行為間之關連性等要素，視個案情節依社會通念加以判斷。
    如具有行為局部之同一性，或其行為著手實行階段可認為同
    一者，得認與一行為觸犯數罪名之要件相侔，而依想像競合
    犯論擬。查被告各係基於單一之犯罪目的，於密接時間，分
    別實施如附件一犯罪事實欄一、如附件二犯罪事實欄一附表
    一、二所示之行使偽造準私文書、詐欺得利行為，數行為間
    均具局部同一性，揆諸前揭說明，各應評價為法律概念之一
    行為。故被告均係以一行為同時觸犯上開2罪，皆為想像競
    合犯，應依刑法第55條之規定，各從一重之行使偽造準私文
    書罪處斷。
  ㈣被告與真實姓名年籍不詳、綽號「冷」之成年人間，就上開
    犯行，均有犯意聯絡及行為分擔，為共同正犯。
  ㈤被告所犯上開行使偽造準私文書罪（共3罪），犯意各別，行
    為互殊，應予分論併罰。
  ㈥爰以行為人之責任為基礎，審酌被告正值青壯，不思以正道
    取財，竟為本件犯行，破壞社會秩序及他人財產安全，實屬
    可議，惟其犯後坦承犯行，並與告訴人陳怡靜、楊羽涵達成
    調解，賠償其等所受之損失（詳下述），犯後態度良好，兼
    衡其素行、犯罪之動機、目的、手段、犯罪所生之危險或損
    害，並參酌其智識程度、生活狀況（見本院卷一第49頁、本
    院卷二第41頁被告於本院審理時之自述）等一切情狀，分別
    量處如主文所示之刑，並定其應執行刑，及諭知各宣告刑及
    其應執行刑如易科罰金之折算標準，以示懲儆。
三、按刑法第38條之1第5項明定：犯罪所得已實際合法發還被害
    人者，不予宣告沒收或追徵。所謂實際合法發還，是指因犯
    罪而生民事或公法請求權已經被實現、履行之情形而言。該
    情形，不以發還扣押物予原權利人為限，其他如財產犯罪，
    行為人已依和解條件履行賠償損害之情形，亦屬之（最高法
    院106年度台上字第791號判決意旨參照）。查被告業於警詢
    時供承：這段期間共獲利2萬鑽石（即遊戲幣），折合為新
    臺幣（下同）1萬元左右等語明確（見111年度偵字第5568號
    卷第10頁）。上開本案犯罪所得雖未扣案，然被告業與告訴
    人陳怡靜、楊羽涵達成調解，並已各賠償告訴人陳怡靜、楊
    羽涵6,000元，此有本院調解筆錄2份附卷可稽（見本院卷一
    第51頁至第52頁，本院卷二第43頁至第44頁），已逾其犯罪
    所得數額，揆諸上揭說明，爰依刑法第38條之1第5項規定不
    予宣告沒收，附此敘明。
據上論斷，應依刑事訴訟法第273條之1第1項、第284條之1、第2
99條第1項前段、第300條、第310條之2、第454條第2項，判決如
主文。
本案經檢察官陳筱蓉提起公訴暨追加起訴，檢察官陳虹如到庭執
行職務。
中　　華　　民　　國　　111 　年　　9 　　月　　29　　日
                  刑事第四庭  法  官    謝昀芳
以上正本證明與原本無異。
如不服本判決，應於收受判決後20日內向本院提出上訴書狀，並
應敘述具體理由。其未敘述上訴理由者，應於上訴期間屆滿後20
日內向本院補提理由書（均須按他造當事人之人數附繕本）。「
切勿逕送上級法院」。
中　　華　　民　　國　　111 　年　　9 　　月　　29　　日
                              書記官    陳維仁
附錄本案論罪科刑法條：
刑法第210條
偽造、變造私文書，足以生損害於公眾或他人者，處 5 年以下
有期徒刑。
刑法第216條
行使第 210 條至第 215 條之文書者，依偽造、變造文書或登載
不實事項或使登載不實事項之規定處斷。
刑法第220條
在紙上或物品上之文字、符號、圖畫、照像，依習慣或特約，足
以為表示其用意之證明者，關於本章及本章以外各罪，以文書論
。
錄音、錄影或電磁紀錄，藉機器或電腦之處理所顯示之聲音、影
像或符號，足以為表示其用意之證明者，亦同。
刑法第339條
意圖為自己或第三人不法之所有，以詐術使人將本人或第三人之
物交付者，處 5 年以下有期徒刑、拘役或科或併科 50 萬元以
下罰金。
以前項方法得財產上不法之利益或使第三人得之者，亦同。
前二項之未遂犯罰之。
--------------------------------------------------------
附件一：
臺灣基隆地方檢察署檢察官起訴書
                                    111年度偵字第4758號
　　被　　　告　呂宥德　男　26歲（民國00年00月00日生）
　　　　　　　　　　　　住○○市○○區○○街000號12樓
　　　　　　　　　　　　國民身分證統一編號：Z000000000號
上列被告因詐欺等案件，業經偵查終結，認應提起公訴，茲將犯
罪事實及證據並所犯法條分敘如下：
　　　　犯罪事實
一、呂宥德與姓名年籍不詳、通訊軟體微信暱稱「冷」之成年人
    （下簡稱「冷」），共同意圖為自己不法之所有，基於詐欺
    、行使偽造準私文書之犯意聯絡，先由上開暱稱「冷」之人
    ，於不詳時地，以不詳方式，取得陳怡靜所有之新光商業銀
    行（下稱新光銀行）信用卡卡號0000000000000000號等資料
    後，將前開信用卡資料由呂宥德以其所申設之手機門號
　　0000000000號（下稱本案門號）連結網際網路，並以呂宥德
    所使用之APPLE ID（帳號：apps000000000000il.com，下稱
    本案APPLE帳號），登入APPLE公司特約商店網站，冒用陳怡
    靜之名義，以前揭信用卡接續於如附表所示時間，刷卡消費
    1筆價值新臺幣（下同）33元及29筆1,290元之商品共3萬
　　8,733元，而以此方式偽造不實之電磁紀錄，並將前開消費
    之電磁紀錄經網際網路傳輸予上開網路平台而加以行使，表示以
    前揭信用卡消費之意，致該網路平台之承辦人員陷於錯誤，
    以為係有權使用前揭信用卡之人或其授權之人線上刷卡消費
    ，足生損害於陳怡靜、特約廠商對於電子商務交易管理及新光
    銀行對於信用卡帳戶使用管理之正確性。嗣經陳怡靜發覺其所
    有之新光銀行信用卡遭盜刷而報警處理，始查悉上情。
二、案經陳怡靜訴由臺北市政府警察局萬華分局報告臺灣臺北地
    方檢察署陳請臺灣高等檢察署檢察長令轉本署偵辦。
　　　　證據並所犯法條
一、證據清單及待證事實：
編號 證據名稱 待證事實 ㈠ 被告呂宥德於偵查中之供述 1、證明被告坦承提供本案 　 APPLE帳號及密碼予「冷」，供其綁定信用卡資料後，由被告依「冷」之指示，於APPLE公司特約商店網站刷卡消費，並可獲得遊戲鑽石作為報酬等事實不諱，惟否認有何上開犯行，辯稱：我有問「冷」綁的信用卡是否是安全的信用卡，他說是，我不知道他是去綁別人的信用卡等語之事實。 2、證明被告知悉申辦APPLE帳號並非困難，僅需有信箱即可申設之事實。 3、證明被告曾經問過「冷」是否會因為交付本案 　 APPLE帳號而遭提告之事實。 4、證明被告與「冷」未曾見面，僅於遊戲中認識約2、3月之事實。 ㈡ 告訴人陳怡靜於警詢時之指訴 證明告訴人所有之新光銀行信用卡遭盜刷之事實。 ㈢ 新光銀行爭議交易明細表1份 證明告訴人所有之新光銀行信用卡遭盜刷之事實。 ㈣ APPLE公司於111年2月9日回覆之訂單資料、通聯紀錄調閱查詢結果各1份 證明被告使用綁定告訴人新光銀行信用卡資料之本案 APPLE帳號，登入APPLE公司特約商店網站消費如附表所示金額之事實。 ㈤ APPLE帳號申設流程網路查詢結果1份 證明建立APPLE帳號只需輸入個人資料、提供個人電子郵件地址即可申辦之事實。 ㈥ 被告提供之微信對話紀錄截圖1份 證明被告提供本案APPLE帳號予「冷」，並詢問「冷」：「這會被告嗎」、「上法院之類的」、「所以會啊」等語之事實。 
二、核被告呂宥德所為，係犯刑法第216條、第220條第2項、第
　　210條之行使偽造準私文書及第339條第1項之詐欺取財等罪
    嫌。被告就偽造準私文書之低度行為，為行使偽造準私文書
    之高度行為所吸收，請不另論罪。又被告接續於如附表所示
    時間，數次盜刷告訴人信用卡之行為，係基於單一之犯意，
    並於密切接近之時地實施，侵害同一被害人之法益，各行為
    之獨立性極為薄弱，依一般社會健全觀念，在時間差距上，
    難以強行分開，在刑法評價上，應視為數個舉動之接續施行
    ，合為包括之一行為予以評價，請論以接續犯。另被告係以
    一行為同時觸犯上開數罪名，為想像競合犯，請依刑法第55
    條規定從一重之行使偽造準私文書罪嫌論斷。
三、至報告意旨雖指被告上揭所為，另涉犯刑法第359條妨害電
    腦使用罪嫌，然被告盜用告訴人之信用卡於網路上消費之行
    為，並非「取得、刪除或變更他人電腦或其相關設備之電磁
    紀錄」，要與刑法第359條之構成要件有所不同，無從論以
    妨害使用罪，報告意旨容有誤會。惟此部分若成立犯罪，與
    前開起訴部分屬同一事實，而為起訴效力之所及，爰不另為
    不起訴之處分，附此敘明。
四、依刑事訴訟法第251條第1項提起公訴。
　　此　致
臺灣基隆地方法院
中　　華　　民　　國　 111　　年　　8 　　月　　9 　　日
　　　　　　　　　　　　　　　檢  察  官　陳 筱 蓉
本件正本證明與原本無異
中　　華　　民　　國　 111　　年　　8 　　月　　17　　日
　　　　　　　　　　　　　　　書  記  官  蔡 承 佑
附錄本案所犯法條全文
中華民國刑法第210條
（偽造變造私文書罪）
偽造、變造私文書，足以生損害於公眾或他人者，處 5 年以下
有期徒刑。
中華民國刑法第216條
（行使偽造變造或登載不實之文書罪）
行使第 210 條至第 215 條之文書者，依偽造、變造文書或登載
不實事項或使登載不實事項之規定處斷。
中華民國刑法第220條
（準文書）
在紙上或物品上之文字、符號、圖畫、照像，依習慣或特約，足
以為表示其用意之證明者，關於本章及本章以外各罪，以文書論
。
錄音、錄影或電磁紀錄，藉機器或電腦之處理所顯示之聲音、影
像或符號，足以為表示其用意之證明者，亦同。
中華民國刑法第339條
（普通詐欺罪）
意圖為自己或第三人不法之所有，以詐術使人將本人或第三人之
物交付者，處 5 年以下有期徒刑、拘役或科或併科 50 萬元以
下罰金。
以前項方法得財產上不法之利益或使第三人得之者，亦同。
前二項之未遂犯罰之。
附表：
編號 消費時間 特約商店 消費金額 （新臺幣） 1 110年11月30日1時24分許 APPLE.COM/BELL 33 2 110年11月30日1時25分許  1,290 3 110年11月30日1時26分許  1,290 4 110年11月30日1時26分許  1,290 5 110年11月30日1時26分許  1,290 6 110年11月30日1時26分許  1,290 7 110年11月30日8時3分許  1,290 8 110年11月30日8時3分許  1,290 9 110年11月30日8時4分許  1,290 10 110年11月30日8時4分許  1,290 11 110年11月30日8時4分許  1,290 12 110年11月30日8時4分許  1,290 13 110年11月30日8時5分許  1,290 14 110年11月30日8時5分許  1,290 15 110年11月30日8時5分許  1,290 16 110年11月30日8時6分許  1,290 17 110年11月30日8時6分許  1,290 18 110年11月30日8時6分許  1,290 19 110年11月30日8時7分許  1,290 20 110年11月30日8時7分許  1,290 21 110年11月30日8時7分許  1,290 22 110年11月30日8時8分許  1,290 23 110年11月30日8時8分許  1,290 24 110年11月30日8時8分許  1,290 25 110年11月30日8時9分許  1,290 26 110年11月30日8時9分許  1,290 27 110年11月30日8時9分許  1,290 28 110年11月30日8時9分許  1,290 29 110年11月30日8時10分許  1,290 30 110年11月30日8時10分許   

--------------------------------------------------------
附件二：
臺灣基隆地方檢察署檢察官追加起訴書
                                    111年度偵字第4445號
111年度偵字第5568號
　　被　　　告　呂宥德　男　26歲（民國00年00月00日生）
　　　　　　　　　　　　住○○市○○區○○街000號12樓
　　　　　　　　　　　　國民身分證統一編號：Z000000000號
上列被告因詐欺等案件，業經偵查終結，因與臺灣基隆地方法院
義股審理之111年度訴字297號案件有一人犯數罪之相牽連關係，
認宜追加起訴，茲將犯罪事實及證據並所犯法條分述如下：
        犯罪事實
一、呂宥德與姓名年籍不詳、通訊軟體微信暱稱「冷」之成年人
    （下簡稱「冷」），共同意圖為自己不法之所有，基於詐欺
    、行使偽造準私文書之犯意聯絡，先由上開暱稱「冷」之人
    ，於不詳時地，以不詳方式，取得楊羽涵所有之新光商業銀
    行（下稱新光銀行）信用卡卡號0000000000000000號、紀文
    明所有之新光銀行信用卡卡號0000000000000000號等資料後
    ，將前開信用卡資料由呂宥德以其所申設之手機門號
　　0000000000號（下稱本案門號）連結網際網路，並以呂宥德
    所使用之APPLE ID（帳號：apps000000000000il.com，下稱
    本案APPLE帳號），登入APPLE公司特約商店網站，冒用楊羽
    涵、紀文明之名義，以前揭信用卡分別接續於如附表一、二
    所示時間，刷卡消費如附表一、二所示之金額，而以此方式
    偽造不實之電磁紀錄，並將前開消費之電磁紀錄經網際網路傳
    輸予上開網路平臺而加以行使，表示以前揭信用卡消費之意，
    致該網路平臺之承辦人員陷於錯誤，以為係有權使用前揭信
    用卡之人或其等授權之人線上刷卡消費，足生損害於楊羽涵
    、紀文明、特約廠商對於電子商務交易管理及新光銀行對於信
    用卡帳戶使用管理之正確性。嗣經楊羽涵、紀文明發覺其等
    所有之新光銀行信用卡遭盜刷而報警處理，始查悉上情。
二、案經楊羽涵訴由宜蘭縣政府警察局宜蘭分局、紀文明訴由新
    北市政府警察局三重分局報告偵辦。
        證據並所犯法條
一、證據清單及待證事實
編號 證據名稱 待證事實 ㈠ 被告呂宥德於警詢及偵查中之供述 1、證明被告坦承提供本案 　 APPLE帳號及密碼予「冷」，供其綁定信用卡資料後，由被告依「冷」之指示，於特約商店網站刷卡消費，並可獲得遊戲鑽石作為報酬之事實。 2、證明被告知悉申辦APPLE帳號並非困難，僅需有信箱即可申設之事實。 3、證明被告與「冷」未曾見面，僅於遊戲中認識約2、3月之事實。 ㈡ 1、告訴人楊羽涵於警詢時之指訴 2、告訴人楊羽涵提供之手機簡訊截圖、新光銀行信用卡卡號 　&ZZZZ;0000000000000000號爭議帳款申訴授權書、爭議交易明細表、聲明書各1份 證明告訴人楊羽涵申辦之新光銀行信用卡卡號 0000000000000000號遭人於如附表一所示時間盜刷如附表一所示金額之事實。 ㈢ 1、告訴人紀文明於警詢時之指訴 2、告訴人紀文明提供之新光銀行信用卡卡號 　&ZZZZ;0000000000000000號爭議交易明細表、手機簡訊截圖各1份 證明告訴人紀文明申辦之新光銀行信用卡卡號 0000000000000000號遭人於如附表二所示時間盜刷如附表二所示金額之事實。 ㈣ 1、APPLE公司提供之上開信用卡卡號訂單資料各1份 2、本案門號通聯調閱查詢單1份 證明被告使用綁定告訴人楊羽涵、紀文明上開新光銀行信用卡資料之本案APPLE帳號，登入特約商店網站消費如附表一、二所示金額之事實。 ㈤ 被告提供之微信對話紀錄截圖1份 證明被告提供本案APPLE帳號予「冷」，並詢問「冷」：「這會被告嗎」、「上法院之類的」、「所以會啊」等語之事實。 
二、核被告呂宥德所為，係犯刑法第216條、第220條第2項、第
　　210條之行使偽造準私文書及第339條第1項之詐欺取財等罪
    嫌。其偽造準私文書之低度行為，應為行使偽造準私文書之
    高度行為所吸收，請不另論罪。又被告分別於如附表一、二
    所示之時間，數次於網路商店盜刷告訴人楊羽涵、紀文明上
    開信用卡，均係於密切接近之時間內實施，侵害同一法益，
    各舉動之獨立性極為薄弱，依一般社會健全概念，於時間差
    距上，難以強行分離，皆應視為數個舉動之接續施行，合為
    包括之一行為予以評價，請各論以接續犯。另被告以一行為
    ，同時觸上開數罪名，為想像競合犯，請依刑法第55條之規
    定，從一重之詐欺取財罪嫌處斷。其分別持告訴人楊羽涵、
    紀文明上開信用卡消費之詐欺取財犯行，犯意各別，行為互
    殊，請予以分論併罰。
三、按一人共犯數罪者，為相牽連案件；又於第一審辯論終結前，
    得就與本案相牽連之犯罪，追加起訴，刑事訴訟法第7條第2
    款、同法第265條第1項分別定有明文。經查，本件被告前涉
    詐欺等案件，經本署檢察官以111年度偵字第4758號提起公
    訴，現由貴院（義股）以111年度訴字297號案件審理中（下
    稱前案），有前案起訴書、全國刑案資料查註紀錄表等在卷
    可參，又前案與本案係屬刑事訴訟法第7條第1款一人犯數罪
    之相牽連案件，爰依前揭法條之規定追加起訴。
四、至報告意旨雖認被告係涉刑法第30條、第339條之幫助詐欺
    取財罪嫌，惟按刑法關於正犯、幫助犯之區別，係以其主觀
    之犯意及客觀之犯行為標準，凡以自己犯罪之意思而參與犯
    罪，無論其所參與者是否犯罪構成要件之行為，皆為正犯，
    其以幫助他人犯罪之意思而參與犯罪，其所參與者，苟係犯
    罪構成要件之行為，亦為正犯。如以幫助他人犯罪之意思而
    參與犯罪，其所參與者又為犯罪構成要件以外之行為，則為
    從犯，最高法院95年度台上字第3886號判決意旨參照。經查
    ，被告係使用綁定告訴人楊羽涵、紀文明名下新光銀行信用
    卡之本案APPLE帳號於網路特約商店消費，是其所參與者為
    詐欺取財構成要件之一部，乃分擔實施犯罪之行為，應構成
    詐欺取財之正犯；又告訴人紀文明雖認被告上開行為涉有妨
    害電腦使用罪嫌，然被告擅自以綁定告訴人紀文明之信用卡
    資料於網路特約商店消費，並非輸入他人帳號密碼、破解使
    用電腦之保護措施或利用電腦系統之漏洞而入侵他人之電腦
    或其相關設備，亦非取得、刪除或變更他人電腦或其相關設
    備之電磁紀錄，故告訴暨報告意旨就前述部分容有誤會，附
    此敘明。
五、依刑事訴訟法第251條第1項提起公訴。
　  此　致
臺灣基隆地方法院
中　　華　　民　　國　 111　　年　　8 　　月　　26　　日
　　　　　　　　　　　　　　　檢  察  官　陳 筱 蓉
本件正本證明與原本無異
中　　華　　民　　國　 111　　年　　8 　　月　　29　　日
　　　　　　　　　　　　　　　書  記  官  蔡 承 佑
附錄本案所犯法條全文
中華民國刑法第210條
（偽造變造私文書罪）
偽造、變造私文書，足以生損害於公眾或他人者，處 5 年以下
有期徒刑。
中華民國刑法第216條
（行使偽造變造或登載不實之文書罪）
行使第 210 條至第 215 條之文書者，依偽造、變造文書或登載
不實事項或使登載不實事項之規定處斷。
中華民國刑法第220條
（準文書）
在紙上或物品上之文字、符號、圖畫、照像，依習慣或特約，足
以為表示其用意之證明者，關於本章及本章以外各罪，以文書論
。
錄音、錄影或電磁紀錄，藉機器或電腦之處理所顯示之聲音、影
像或符號，足以為表示其用意之證明者，亦同。
中華民國刑法第339條
（普通詐欺罪）
意圖為自己或第三人不法之所有，以詐術使人將本人或第三人之
物交付者，處 5 年以下有期徒刑、拘役或科或併科 50 萬元以
下罰金。
以前項方法得財產上不法之利益或使第三人得之者，亦同。
前二項之未遂犯罰之。
附表一（告訴人楊羽涵信用卡遭盜刷時間、金額）：
編號 消費時間 特約商店 消費金額 （新臺幣） 1 110年11月19日21時34分許 APPLE.COM/BELL 1,290元 2 110年11月19日21時34分許  1,290元 3 110年11月19日21時35分許  1,290元 4 110年11月19日21時35分許  1,290元 5 110年11月19日21時35分許  1,290元 6 110年11月19日21時36分許  1,290元 7 110年11月19日21時36分許  1,290元 8 110年11月19日21時36分許  1,290元 9 110年11月19日21時36分許  1,290元 10 110年11月19日21時37分許  1,290元 11 110年11月19日21時37分許  1,290元 12 110年11月19日21時37分許  1,290元 13 110年11月19日21時37分許  1,290元 14 110年11月19日21時38分許  1,290元 15 110年11月19日21時38分許  1,290元 16 110年11月19日21時38分許  1,290元 17 110年11月19日21時39分許  1,290元 

附表二（告訴人紀文明信用卡遭盜刷時間、金額）：
編號 消費時間 特約商店 消費金額 （新臺幣） 1 110年11月24日15時50分許 APPLE.COM/BELL 1,290元 2 110年11月24日15時50分許  1,290元 3 110年11月24日15時51分許  1,290元 4 110年11月24日15時51分許  1,290元 5 110年11月24日15時51分許  1,290元 6 110年11月24日15時51分許  1,290元 7 110年11月24日15時52分許  1,290元 8 110年11月24日15時52分許  1,290元 9 110年11月24日15時52分許  1,290元 10 110年11月24日15時52分許  1,290元 11 110年11月24日15時53分許  1,290元 12 110年11月24日15時53分許  1,290元 13 110年11月24日15時53分許  1,290元 14 110年11月24日15時53分許  1,290元 15 110年11月24日15時54分許  1,290元 16 110年11月24日15時54分許  1,290元 17 110年11月24日15時54分許  1,290元